臺灣板橋地方法院刑事判決　　　　　　　　　　　　　九十三年度易緝字第四八號
　　公　訴　人　臺灣板橋地方法院檢察署檢察官
　　被　　　告　甲○○
右列被告因贓物等案件，經檢察官提起公訴〔九十年度偵字第一七六三八號〕，本院
合議庭評決由受命法官行簡式審判程序，本院判決如左：
    主  文
甲○○連續收受贓物，處有期徒刑肆月，如易科罰金，以參佰元折算壹日，附表壹編
號一所示國民身分證上「甲○○」之相片壹枚，沒收。又故買贓物，處有期徒刑參月
，如易科罰金，以參佰元折算壹日。應執行有期徒刑陸月，如易科罰金，以參佰元折
算壹日，附表壹編號一所示國民身分證上「甲○○」之相片壹枚，沒收。
    事  實
壹、甲○○基於收受贓物之概括犯意，併另與年籍姓名不詳、綽號『肉仔』之成年男
    子，共同基於變造中華民國國民身分證之犯意聯絡，由甲○○於民國〔下同〕八
    十九年十一月間某日，將自己之相片壹枚交給綽號『肉仔』之成年男子，換貼於
    附表壹編號一所示黃國安失竊之國民身分證上後交付甲○○，甲○○明知為贓物
    仍予收受，足以生損害於黃國安及戶政機關對國民身分證管理之正確性。甲○○
    延續右揭收受贓物之概括犯意，明知綽號『肉仔』之成年男子所持有如附表壹編
    號二所示國民身分證為廖先中失竊之物，姓名年籍不詳、綽號『阿如』之成年人
    所持有如附表壹編號三所示支票為曾炎財失竊之物，竟連續予以收受；嗣於八十
    九年十二月底，持附表壹編號三所示支票向不知情之吳丁續購買藝品，吳丁續則
    將該等支票再轉讓與不知情之徐積貴充貨款；甲○○另基於故買贓物之犯意，明
    知綽號『肉仔』之成年人所持有如附表貳所示車輛，係林志忠失竊之物，竟於八
    十九年十月底，以新台幣〔下同〕貳拾參萬元，向綽號『肉仔』之成年人買入該
    贓車。
貳、嗣曾炎財將附表壹編號三所示支票掛失止付，徐積貴將之提示後，經警循線查獲
    。再於九十年一月九日，在臺北縣三重市○○○街一０七號前為警查獲，並扣得
    附表壹編號一、二、附表貳所示物品。
參、案經臺北市政府警察局中山分局暨臺北縣政府警察局蘆洲分局報告臺灣板橋地方
    法院檢察署檢察官偵查起訴。
    理  由
壹、右揭事實，業據被告坦承不諱〔參見本院九十三年三月八日準備程序筆錄、簡式
    審判筆錄〕，其中〔一〕附表壹編號一部份，與被害人黃國安指訴被害情節〔參
    見九十年度偵字第一九一四號卷第九頁〕，互核相符，復有附表壹編號一所示國
    民身分證正本、影本〔附同上卷第十四頁〕足佐。〔二〕附表壹編號二部份，與
    被害人廖先中指訴被害情節〔參見九十年度偵字第一九一四號卷第八頁〕，互核
    相符，復有附表壹編號二所示國民身分證正、背面影本〔附同上卷第十三頁〕足
    佐。〔三〕附表壹編號三部份，與被害人曾炎財指訴被害情節，吳丁續、徐積貴
    陳述情節〔參見九十年度偵字第四三七五號卷第五頁至第九頁、第二七頁背面、
    第二八頁正面〕，互核相符，復有附表壹編號三所示支票及退票理由單影本、掛
    失止付票據提示人資料查報表、票據掛失止付通知書、遺失票據申報書〔附同上
    卷第十一頁至第十七頁〕足佐。〔四〕附表貳部份，與被害人林志中指訴被害情
    節〔參見九十年度偵字第一九一四號卷第十頁〕互核相符，復有贓物認領保管收
    據、附表貳所示車輛引擎號碼拓模、汽車照片、車輛竊盜車牌失竊資料個別查詢
    報表─查詢車輛認可資料、車籍作業系統─查詢認可資料〔附九十年度偵字第一
    九一四號卷第十一頁、第十二頁、第十五頁、第十七頁、第十八頁〕足佐。且查
    ，被告於「八十九年十月底」，向綽號『肉仔』之成年人買入附表貳所示贓車、
    於「八十九年十一月間」收受綽號『肉仔』之成年人交付附表壹編號一所示贓物
    ，據此斟之，被告與綽號『肉仔』之成年人接洽授受贓物之時間在「八十九年十
    月底」至「八十九年十一月間」，爰據之認定被告在上開時段為附表壹編號二所
    示犯行。本件事證明確，被告之右開犯行，堪予認定。
貳、核被告所為，係犯刑法第三百四十九條第一項之收受贓物罪、同法條第二項之故
    買贓物罪、第二百十二條之變造特種文書罪。其先後數次收受贓物犯行，時間緊
    接，犯罪構成要件相同，顯係基於概括之犯意反覆為之，依連續犯之規定，論以
    一罪，並加重其刑。所為變造特種文書、收受贓物犯行，有方法結果之牽連關係
    ，應從一重論以收受贓物罪。所犯收受贓物、故買贓物犯行，犯意各別，構成要
    件互殊，應分論併罰。被告與事實欄所示綽號『肉仔』之成年男子間，就變造特
    種文書犯行，有犯意之聯絡與行為之分擔，為共同正犯。爰審酌被告犯罪之動機
    、目的、手段、所致之危害，暨犯罪後態度等一切情狀，分別量處如主文所示之
    刑，併定其應執行之刑，暨均諭知易科罰金之折算標準。附表壹編號一所示國民
    身分證上「甲○○」之相片壹枚，係被告所有供其與綽號『肉仔』之成年男子共
    犯本罪所用之物，併依法宣告沒收。
參、被告為右開行為後，刑法第四十一條業於九十年一月十日修正公布同日施行，同
    年月十二日生效，原條文修正為第四十一條第一項，並將得易科罰金之罪，從「
    犯最重本刑為三年以下有期徒刑以下之刑之罪」，修正為「犯最重本刑為五年以
    下有期徒刑以下之刑之罪」，暨『增訂』「但確因不執行所宣告之刑，難收矯正
    之效，或難以維持法秩序者，不在此限。」，比較新舊法，以新法有利於被告，
    即應適用新法。
據上論斷，應依刑事訴訟法第二百七十三條之一第一項、第二百九十九條第一項前段
，刑法第二條第一項前段、第二十八條、第五十六條、第三百四十九條第一項、第二
項、第二百十二條、第五十五條、第五十一條第五款、第四十一條第一項前段、第二
項、第三十八條第一項第二款，罰金罰鍰提高標準條例第一條前段、第二條，判決如
主文。
本案經檢察官王家春到庭執行職務。
中      華      民      國      九十三      年    三     月   二十二    日
                                  臺灣板橋地方法院刑事第七庭
                                          法  官  陳  福  來
右正本證明與原本無異。
如不服本判決，應於判決送達後十日內，向本院提出上訴狀。
                                          書記官  林  兆  嘉
中      華      民      國      九十三      年    三     月   二十四    日
附表壹：
┌──┬─────┬─────┬───┬─────┬──────────┐
│編號│時      間│品      名│數  量│贓物之事實│備                註│
├──┼─────┼─────┼───┼─────┼──────────┤
│一  │八十九年十│國民身分證│壹枚  │黃國安於八│已換貼甲○○之相片壹│
│    │一月間    │〔姓名黃國│      │十九年四月│枚。                │
│    │          │安、男、三│      │上旬，在臺│                    │
│    │          │十九年十月│      │北市羅斯福│                    │
│    │          │八日生，Ａ│      │路一帶遭竊│                    │
│    │          │一０一二三│      │。        │                    │
│    │          │五八八四號│      │          │                    │
│    │          │〕。      │      │          │                    │
├──┼─────┼─────┼───┼─────┼──────────┤
│二  │八十九年十│國民身分證│壹枚  │廖先中於八│查獲時已無相片。    │
│    │月底至同年│〔姓名廖先│      │十九年九月│                    │
│    │十一月間某│中、男、六│      │中旬，在臺│                    │
│    │日        │十年三月三│      │北縣三重市│                    │
│    │          │十一日生，│      │興華街一四│                    │
│    │          │Ｐ一二一三│      │三巷三號一│            │
│    │          │四九一四九│      │樓前遭竊。│                    │
│    │          │號〕。    │      │          │                    │
├──┼─────┼─────┼───┼─────┼──────────┤
│三  │八十九年十│支票票號Ｑ│各壹張│曾炎財於八│                    │
│    │一月底    │Ｃ二三五二│      │十九年十一│                    │
│    │          │八一五號、│      │月七日上午│                    │
│    │          │發票日八十│      │七時許，在│                    │
│    │          │九年十二月│      │臺北縣五股│                    │
│    │          │三十一日、│      │鄉○○路三│                    │
│    │          │票面金額新│      │段六０一巷│                    │
│    │          │台幣貳萬元│      │二四之八號│                    │
│    │          │，及支票票│      │工廠內遭竊│                    │
│    │          │號ＦＡ一０│      │。        │                    │
│    │          │二六七二八│      │          │                    │
│    │          │號、發票日│      │          │                    │
│    │          │九十年一月│      │          │                    │
│    │          │十八日、票│      │          │                    │
│    │          │面金額新台│      │          │                    │
│    │          │幣參萬伍仟│      │          │                    │
│    │          │元。      │      │          │                    │
└──┴─────┴─────┴───┴─────┴──────────┘
附表貳：
┌──┬─────┬─────┬───┬─────┬──────────┐
│編號│時      間│品      名│數  量│贓物之事實│備                註│
├──┼─────┼─────┼───┼─────┼──────────┤
│一  │八十九年十│箱型自用小│壹部  │林志忠於八│原牌照號碼為ＨＯ─０│
│    │月底      │客車〔懸掛│      │十九年十月│二二八號，案發時懸掛│
│    │          │號牌為ＮＭ│      │三十日，在│ＮＭ─九七三０號車牌│
│    │          │─九七三０│      │臺北縣五股│〔ＮＭ─九七三０號車│
│    │          │號，引擎號│      │鄉○○路天│牌前於八十八年十一月│
│    │          │碼為四Ｄ五│      │乙橋上失竊│二十三日經車主吳榮義│
│    │          │六Ｊ０一九│      │。        │報准註銷〕。        │
│    │          │九八０號〕│      │          │                    │
└──┴─────┴─────┴───┴─────┴──────────┘
附錄本案論罪科刑參考法條：
刑法第二百十二條：
偽造、變造護照、旅券、免許證、特許證及關於品行、能力服務或其他相類之證書、
介紹書，足以生損害於公眾或他人者，處一年以下有期徒刑、拘役或三百元以下罰金
。
刑法第三百四十九條：
收受贓物者，處三年以下有期徒刑、拘役或五百元以下罰金。
搬運、寄藏、故買贓物或為牙保者，處五年以下有期徒刑、拘役或科或併科一千元以
下罰金。
因贓物變得之財物，以贓物論。
